【裁判字號】    98,裁,1964
【裁判日期】    980806
【裁判案由】    贈與稅
【裁判全文】
最  高  行  政  法  院  裁  定
                                      98年度裁字第1964號
再 審原 告  甲○
                          送達.
                          安區.
再 審被 告  財政部臺灣省北區國稅局
代  表  人  丙○○
上列當事人間贈與稅事件，再審原告對於中華民國96年6月14日
本院96年度判字第1037號判決及94年11月3日臺北高等行政法院
94年度訴字第363號判決，本於行政訴訟法第273條第1項第1款事
由提起再審之訴部分，本院裁定如下：
    主  文
再審之訴駁回。
再審訴訟費用由再審原告負擔。
    理  由
一、按提起再審之訴，應依行政訴訟法第277條第1項第4款之規
    定表明再審理由，此為必須具備之程式。所謂表明再審理由
    ，必須指明確定判決有如何合於法定再審事由之具體情事，
    始為相當。倘僅泛言有何條款之再審事由，而無具體情事者
    ，尚難謂已合法表明再審理由。如未表明再審理由，法院無
    庸命其補正。
二、本件再審原告主張本院96年度判字第1037號確定判決（下稱
    原確定判決）有行政訴訟法第273條第1項第1款所定事由，
    對之提起再審之訴，略以：再審被告未就贈與事實負舉證責
    任，原確定判決遽予採信，違反舉證責任分配原則，且其認
    再審原告主張與吳長泰間之借貸係由吳月娥為見證人，欠缺
    公信力而不予採信，亦有違行政訴訟法第189條規定之論理
    法則及經驗法則；又原確定判決雖引據華南銀行民國（下同
    ）94年4月25日（94）華存字第068號函、明細表、再審原告
    及吳長泰華南銀行存款往來明細表、存款取款憑條、抵押權
    塗銷同意書、櫃檯買賣合併債券給付結算憑單暨交付清單及
    吳長泰92年3月20日說明書等資料作為再審原告與吳長泰間
    有贈與之證據，然該等資料充其量僅能證明資金流向，無法
    證明再審原告與吳長泰間有贈與關係，原確定判決就此未予
    交代，自屬判決不備理由之違法，且就借貸關係之解讀更與
    法規相違；再者，原確定判決未依職權就再審原告所主張之
    物證及人證為調查，遽認定本件為贈與，不僅違反遺產及贈
    與稅法第4條第2項贈與應有贈與人及受贈人合意之意旨，更
    與行政訴訟法第133條，行政法院於撤銷訴訟應依職權調查
    證據之規定有違，是原確定判決顯有適用法規錯誤之情事；
    另原確定判決既已認定91年9月26日北區國稅法二字第09100
    20676號函為再審被告將展開調查之通知，而非已掌握再審
    原告違章事實具體事證之處分書，卻又以該函文之發文日為
    調查基準日，顯與稅捐稽徵法第48條之1規定及財政部80年8
    月16日台財稅第801253598號函釋有違等語，為其論據。經
    核再審原告之上開理由，無非重述其在前訴訟程序之主張，
    或就本件事實審法院取捨證據、認定事實之職權行使事項，
    指摘為不當，或就原確定判決所為之論斷，泛言有違經驗法
    則、論理法則及適用法規錯誤之違法，而對於原確定判決究
    有如何合於行政訴訟法第273條第1項第1款規定之具體情事
    ，則未據敘明，其泛指原確定判決有適用法規顯有錯誤之情
    形，難謂已合法表明再審事由，依前開說明，其再審之訴為
    不合法，應予駁回。
三、據上論結，本件再審之訴為不合法。依行政訴訟法第278條
    第1項、第104條、民事訴訟法第95條、第78條，裁定如主文
    。
中    華    民    國    98    年    8     月    6     日
                    最高行政法院第四庭
                        審判長法官  劉  鑫  楨
                              法官  黃  清  光
                              法官  吳  慧  娟
                              法官  黃  淑  玲
                              法官  曹  瑞  卿
以  上  正  本  證  明  與  原  本  無  異
中    華    民    國    98    年    8     月    10    日
                              書記官  吳  玫  瑩


司法院資訊處製作；財團法人民間司法改革基金會備份。
